臺灣新竹地方法院刑事裁定
111年度撤緩字第123號
聲  請  人  臺灣新竹地方檢察署檢察官
受  刑  人  THAOTHUMMA  ANIRUT(中文名：倪如，泰國籍)




上列聲請人因受刑人犯洗錢防制法案件（本院110年度金訴字第1
65號），聲請撤銷緩刑之宣告（111年度執聲字第637號），本院
裁定如下：
    主  文
聲請駁回。
    理  由
一、聲請意旨以：受刑人即受保護管束人THAOTHUMMA ANIRUT因
    犯洗錢防制法案件，經本院以110年度金訴字第165號判處有
    期徒刑2月，併科罰金新臺幣（下同）1萬元，緩刑2年，緩
    刑期間內付保護管束，並於110年9月17日確定。茲因受刑人
    於保護管束期間，未按期至臺灣新竹地方檢察署（下稱新竹
    地檢署）觀護人室報到，且業於111年7月24日經雇主安和公
    司為其辦理出國手續，並使其出國，其行為違反保安處分執
    行法第74條之2第2、4款之規定，情節重大，爰依保安處分
    執行法第68條、第74條之2、第74條之3、刑事訴訟法第476
    條之規定，聲請撤銷緩刑之宣告等語。
二、按受保護管束人在保護管束期間內，應遵守左列事項：一、
    保持善良品行，不得與素行不良之人往還。二、服從檢察官
    及執行保護管束者之命令。三、不得對被害人、告訴人或告
    發人尋釁。四、對於身體健康、生活情況及工作環境等，每
    月至少向執行保護管束者報告一次。五、非經執行保護管束
    者許可，不得離開受保護管束地；離開在10日以上時，應經
    檢察官核准。受保護管束人違反前條各款情形之一，情節重
    大者，檢察官得聲請撤銷保護管束或緩刑之宣告，保安處分
    執行法第74條之2、第74條之3第1項分別定有明文。又受保
    護管束人違反應服從之命令，是否確屬「情節重大」，自應
    斟酌確保保安處分執行命令之達成與宣告緩刑之目的而為認
    定。再者，所謂「情節重大」，係指受判決人顯有履行負擔
    之可能，而故意不履行、無正當事由拒絕履行或顯有逃匿之
    虞等情事而言，法院撤銷緩刑與否，仍應以「足認原宣告之
    緩刑難收其預期效果，而有執行刑罰之必要」之實質要件做
    為審認標準。
三、經查：
（一）本件受刑人THAOTHUMMA ANIRUT因洗錢防制法案件，經本
      院於110年8月20日以110年度金訴字第165號判決判處有期
      徒刑2月，併科罰金1萬元，且諭知罰金如易服勞役之折算
      標準，同時宣告緩刑2年，緩刑期間付保護管束，並諭知
      應於判決確定後1年內向指定之政府機關、政府機構、行
      政法人、社區或其他符合公益目的之機構或團體提供60小
      時義務勞務，於110年9月17日確定，緩刑付保護管束期間
      自110年9月17日至112年9月16日，檢察官指揮其履行義務
      勞務期間自110年9月17日至111年9月16日等情，有上揭案
      號之刑事判決、臺灣高等法院被告前案紀錄表各1份在卷
      可按。
（二）查受刑人於保護管束期間內之110年11月15日，遵期至新
      竹地檢署接受檢察官訊問及向觀護人完成初次報到，並於
      110年12月1日、111年1月5日、同年2月9日、同年3月2日
      、同年4月6日、同年5月4日、同年7月6日皆遵期報到。雖
      受刑人於111年6月1日無故未遵期報到，新竹地檢署乃於1
      11年6月7日予以書面告誡並合法送達予受刑人，而該次通
      知並載明應於111年7月6日至新竹地檢署觀護人室報到，
      嗣受刑人亦於111年7月6日報到應無違誤（新竹地檢署觀
      護人報告書所載受刑人未於111年7月4日報到，容有誤載
      ），嗣受刑人因無故於一個月內曠職超過14.5日，經勞動
      部廢止核發予雇主安和金屬工業股份有限公司與受刑人間
      之聘僱許可，並命雇主安和金屬工業股份有限公司應於文
      到後14日內為其辦理手續使其出國，經該公司為受刑人辦
      理出國手續後，受刑人於111年7月24日出境，致受刑人即
      未能再依指定期日111年7月27日至新竹地檢署觀護人室報
      到，此有新竹地檢署檢察官執行保護管束指揮書、110年1
      1月15日執行筆錄、諭知受保護管束人應遵守事項具結書
      、受保護管束人應主動報告及配合事項、110年11月15日
      、同年12月1日、111年2月9日、同年3月2日、同年4月6日
      、同年5月4日、同年7月6日執行保護管束情況約談報告表
      、觀護人室保護管束新案報到流程表、110年12月1日、11
      1年1月5日、同年2月9日、同年3月2日、同年4月6日、同
      年5月4日、同年7月6日觀護輔導紀要、111年1月5日受保
      護管束人心得暨報到表、111年6月7日、同年7月6日告誡
      函（稿）及送達證書、觀護人111年8月8日報告書、勞動
      部111年7月21日廢止許可函、新竹地檢署辦理義務勞務工
      作日誌、入出境資訊連結作業各1份附卷可憑，並經本院
      依職權調閱新竹地檢署觀護卷宗核閱無訛。
（三）是受刑人於111年7月24日出境前之報到執行保護管束情形
      尚屬正常，至受刑人雖於111年7月24日出境，然此係因雇
      主廢聘、工作受影響遭安排離境，且其係依勞動部所為之
      處分出境，受刑人無選擇之餘地，非可歸責於受刑人，尚
      難認其有違反保護管束執行命令情節重大之情形，故本件
      聲請為無理由，應予駁回。
四、據上論斷，應依刑事訴訟法第220 條，裁定如主文。
中    華    民    國   111    年     8    月     30   日
                  刑事第八庭    法  官  潘韋廷
以上正本證明與原本無異。　　　　　　　　　
如不服本裁定應於送達後5日內向本院提出抗告狀。
中　　華　　民　　國　　111 　年　　9 　　月　　1 　　日
                                書記官  李佳穎